【裁判字號】    92,交聲,982
【裁判日期】    921022
【裁判案由】    聲明異議
【裁判全文】
臺灣臺中地方法院交通事件裁定                    九十二年度交聲字第九八二號
    原處分機關  交通部公路總局臺中區監理所
    異  議  人
    即受處分人  甲○○
右列受處分人因違反道路交通管理處罰條例案件，對於交通部公路總局臺中區監理所
中華民國九十二年九月十六日所為之裁決（中監違字第裁六０ˍＩ00000000
號裁決書），聲明異議，本院裁定如左：
        主  文
原處分關於「汽車行駛於道路上，其汽車駕駛人未繫安全帶」之部份，撤銷。
右撤銷部分，甲○○不罰。
其餘異議駁回。
        理  由
一、原處分機關略以：受處分人即異議人於民國九十一年十二月六日下午十七時二十
    二分許，駕駛車牌號碼Ｂ五ˍ九一四八號自小客車，行經彰化縣秀水鄉○○村○
    ○路與中山路口時，因「１闖紅燈、２未繫安全帶」之違規事實，經彰化縣警察
    局鹿港分局交通組員警當場查獲舉發，受處分人依限期到案，經向原舉發單位查
    證違規屬實，該所遂於九十二年九月十六日以中監違字第裁六０ˍＩ00000
    000號裁決書，裁處受處分人違反道路交通管理處罰條例第五十三條第一項、
    第三十一條第一項之規定，處罰鍰新台幣四千二百元，並計違規點數三點，逾期
    則依違反道路交通管理事件統一裁罰標準表規定裁處及裁決書主文裁處，於法並
    無不合等語。
二、異議人則以：於當日行駛於該處時，因適逢附近國中放學時間，學生眾多，其緩
    慢行駛並於機車停等區前即停下，並無闖紅燈之情形，於停車時又因忽然聽到其
    後車身遭人強烈拍打數聲，遂立即解開安全帶欲下車查看，並非未繫安全帶，故
    不服裁決，爰聲明異議云云。
三、按汽車行駛於道路上，其汽車駕駛人或前座乘客未繫安全帶者，處駕駛人新台幣
    一千五百元罰鍰﹔汽車駕駛人，行經有燈光號誌管制之交岔路口闖紅燈者，處新
    台幣一千八百元以上五千四百元以下罰鍰﹔並記違規點數三點，道路交通管理處
    罰條例第三十一條第一項、第五十三條、第六十三條分別定有明文。經查：受處
    分人甲○○於民國九十一年十二月六日下午十七時二十二分許，駕駛車牌號碼Ｂ
    五ˍ九一四八號自小客車，行經彰化縣秀水鄉○○村○○路與中山路口時，因「
    １闖紅燈、２未繫安全帶」之違規事實，經彰化縣警察局鹿港分局交通組員警當
    場查獲舉發等情，有舉發違反道路交通管理事件通知單一紙、彰化縣警察局鹿港
    分局九十二年一月十五日函一紙、裁決書一份在卷可稽，雖異議人否認有於該路
    口闖紅燈右轉之違規事實，惟據證人即舉發員警林志成到庭證稱：當天於該路口
    確實有很多人車，後來我發現路口已是紅燈，違規人還是慢慢的往前行駛，經吹
    哨制止，但違規人可能未聽到仍繼續前行，後因違規人擦撞二位學生且未停車，
    我才敲其後車門，違規人才停車等語，是依證人證述，渠乃親眼看見異議人確實
    有於舉發時、地違反號誌管制紅燈右轉之事實，況證人林志成為執勤員警，若非
    異議人有違規情事，當無任意攀誣之理，則執勤員警本其維護交通秩序、安全職
    責所為之舉發，自應受到合法、正確之推定，況依現場照片觀之，違規人行駛路
    線並未有視線不明，遭路樹等障礙物阻礙視線等情，有現場照片八張附卷可參，
    則異議人闖紅燈之行為，堪可認定，此部分異議人異議，難認有理由，應予駁回
    。
四、至原舉發機關舉發受處分人未繫安全帶一節，此為異議人所堅決否認，並堅稱其
    本有繫安全帶，係因車子遭人強烈拍打始解開安全帶欲下車查看。證人即舉發員
    警林志成亦證述於該日確實有拍打異議人之車後，且其係於拍打異議人車身後，
    始走至異議人駕駛座旁查看，而發現異議人未繫安全帶，則員警從異議人後車身
    走至駕駛座之時，異議人汽車因遭不明原因拍擊，自有可能立即解下安全帶準備
    下車查看，況警員林志成非於一開始即從異議人之前方見到異議人未繫安全帶，
    自無法確定異議人是否於駕駛過程未繫安全帶。此外，亦乏積極證據足以證明異
    議人有未繫安全帶之違規情事，原舉發機關以未繫安全帶為由予以舉發，顯有未
    洽，異議人辯稱其有繫安全帶，可以採信。從而，原處分機關裁處受處分人未繫
    安全帶部份，即有未洽，亦應予以撤銷並為不罰之諭知。
據上論斷，應依道路交通管理處罰條例第八十七條第二項、道路交通案件處理辦法第
十九條、第二十條，裁定如主文。
中      華      民      國      九十二      年      十    月  廿二      日
                                臺灣臺中地方法院交通法庭
                                      法  官   王  靜  秋
右正本證明與原本無異。
如不服本裁定，應於送達後五日內，向本院提出抗告狀。
          書記官
中      華      民      國      九十二      年      十    月  二十二    日


司法院資訊處製作；財團法人民間司法改革基金會備份。
